【裁判字號】    99,裁,2426
【裁判日期】    991014
【裁判案由】    營利事業所得稅
【裁判全文】
最  高  行  政  法  院  裁  定
                                      99年度裁字第2426號
上  訴  人  欣隆精密壓鑄股份有限公司
代  表  人  甲○○
訴訟代理人  丁○○  ○○○
被 上訴 人  財政部臺灣省北區國稅局
代  表  人  吳自心
                          送達代收人：丙○○
上列當事人間營利事業所得稅事件，上訴人對於中華民國99年6
月24日臺北高等行政法院99年度訴字第507號判決，提起上訴，
本院裁定如下：
    主  文
上訴駁回。
上訴審訴訟費用由上訴人負擔。
    理  由
一、按對於高等行政法院判決之上訴，非以其違背法令為理由，
    不得為之，行政訴訟法第242條定有明文。依同法第243條第
    1項規定，判決不適用法規或適用不當者，為違背法令；而
    判決有同條第2項所列各款情形之一者，為當然違背法令。
    是當事人對於高等行政法院判決上訴，如依行政訴訟法第24
    3條第1項規定，以高等行政法院判決有不適用法規或適用不
    當為理由時，其上訴狀或理由書應有具體之指摘，並揭示該
    法規之條項或其內容；若係成文法以外之法則，應揭示該法
    則之旨趣；倘為司法院解釋或本院之判例，則應揭示該判解
    之字號或其內容。如以行政訴訟法第243條第2項所列各款情
    形為理由時，其上訴狀或理由書，應揭示合於該條項各款之
    事實。上訴狀或理由書如未依此項方法表明，或其所表明者
    與上開法條規定不合時，即難認為已對高等行政法院判決之
    違背法令有具體之指摘，其上訴自難認為合法。
二、本件上訴人對於高等行政法院判決上訴，主張：上訴人95年
    度營利事業所得稅結算申報，列報佣金支出新臺幣4,972,37
    7元，係基於上訴人與美國密西根州註冊公司Allied Techno
    logy, Inc.（代表人：Robert Liao，下稱AT公司）間之仲
    介契約而支付，又依AT公司要求將佣金匯入AT公司代表人Je
    n-Chih Liao之特定帳戶，並取具合法憑證在案。原審判決
    指稱上訴人未舉證證明Robert Liao與Jen-Chih Liao確係同
    一人、是否為AT公司代表人亦有疑義，然並未敘明在卷證物
    不可採之理由，顯有判決不備理由及矛盾之違法。且原審判
    決逕以上訴人佣金支出未直接匯入AT公司帳戶為由而否准認
    列，其認事用法顯有違「租稅課徵不應影響商業經濟行為」
    之租稅中性原則。再者，佣金匯入Jen-Chih Liao帳戶後，
    Jen-Chih Liao已另行彙總以支票轉入AT公司帳戶，上訴人
    提出之Jen-Chih Liao與AT公司部分往來證明附狀可稽，為
    本件佣金係支付予AT公司之明證等語，雖以該判決違背法令
    為由，惟核其上訴理由，係就原審取捨證據、認定事實之職
    權行使，指摘其為不當，並就原審已論斷者，泛言未論斷，
    或就原審所為論斷，泛言其論斷矛盾，而非具體表明合於不
    適用法規、適用法規不當、或行政訴訟法第243條第2項所列
    各款之情形，難認對該判決之如何違背法令已有具體之指摘
    。依首開規定及說明，應認其上訴為不合法。又本院原則上
    為法律審，不得於本院審理中提出新事實、新證據，被上訴
    人於復查程序中曾通知上訴人提示佣金匯入Jen-Chih Liao
    帳戶後，轉付予AT公司之證明文件供核，然上訴人遲未提示
    ，亦未於原審提出該項事實及證據，其於本院始提出上開事
    實之主張，本院自得不予審酌。附此敘明。
三、據上論結，本件上訴為不合法。依行政訴訟法第249條第1項
    前段、第104條、民事訴訟法第95條、第78條，裁定如主文
    。
中    華    民    國    99    年    10    月    14    日
                    最高行政法院第六庭
                        審判長法官  吳  明  鴻
                              法官  林  茂  權
                              法官  侯  東  昇
                              法官  黃  秋  鴻
                              法官  陳  國  成

以  上  正  本  證  明  與  原  本  無  異
中    華    民    國    99    年    10    月    15    日
                              書記官  葛  雅  慎

司法院資訊處製作；財團法人民間司法改革基金會備份。
